pt-BR: Ferragens > Ferramentas > Isqueiros e palitos de fósforo: Isqueiros a gás; Isqueiros metálicos; Fósforos de segurança
ja: DIY用品 > 工具 > ライター・マッチ: ガスライター; 金属製ライター; セーフティマッチ
hr-HR: Željezarija > Alati > Upaljači i šibice: Plinski upaljači; Metalni upaljači; Sigurnosne šibice
nl: Bouwmaterialen > Gereedschap > Aanstekers en lucifers: Gasaanstekers; Metalen aanstekers; Veiligheidslucifers
zh-CN: 五金/硬件 > 工具 > 打火机/火柴: 气体打火机; 金属打火机; 安全火柴
cs: Kutilství a řemeslo > Nářadí a nástroje > Zapalovače a zápalky: Plynové zapalovače; Kovové zapalovače; Bezpečnostní zápalky
de: Heimwerkerbedarf > Werkzeuge > Feuerzeuge & Streichhölzer: Gasfeuerzeuge; Feuerzeuge aus Metall; Sicherheitsstreichhölzer
lt-LT: Techninė įranga > Įrankiai > Žiebtuvėliai ir degtukai: Dujiniai žiebtuvėliai; Metaliniai žiebtuvėliai; Saugieji degtukai
fi: Rakentaminen > Työkalut > Sytyttimet ja tulitikut: Kaasusytyttimet; Metallisytyttimet; Tulitikut
el: Υλικά κατασκευών > Εργαλεία > Αναπτήρες & σπίρτα: Αναπτήρες αερίου; Μεταλλικοί αναπτήρες; Σπίρτα ασφαλείας
es: Bricolaje > Herramientas > Encendedores y cerillas: Encendedores de gas; Encendedores metálicos; Fósforos de seguridad
fr: Quincaillerie > Outils > Briquets et allumettes: Briquets à gaz; Briquets en métal; Allumettes de sécurité
it: Articoli di ferramenta > Utensili > Accendini e fiammiferi: Accendini a gas; Accendini in metallo; Fiammiferi di sicurezza
bg-BG: Железария > Инструменти > Запалки и кибрит: Газови запалки; Метални запалки; Кибрити
sl-SI: Gradbena oprema > Orodja > Vžigalniki in vžigalice: Plinski vžigalniki; Kovinski vžigalniki; Varnostne vžigalice
vi: Phần cứng > Công cụ > Bật lửa & Hộp diêm: Bật lửa gas; Bật lửa kim loại; Hộp diêm an toàn
hu: Hardver > Szerszámok > Öngyújtók és gyufák: Gázöngyújtók; Fémöngyújtók; Biztonsági gyufák
en: Hardware > Tools > Lighters & Matches: Gas Lighters; Metal Lighters; Safety Matches
ru: Оборудование и технические изделия > Инструменты > Зажигалки и спички: Газовые зажигалки; Металлические зажигалки; Спички
pl: Sprzęt > Narzędzia > Zapalniczki i zapałki: Zapalniczki gazowe; Zapalniczki metalowe; Zapałki
nb: Maskinvare > Verktøy > Lightere og fyrstikker: Gasslightere; Metallightere; Fyrstikker
ko: 철물 > 도구 > 점화기/성냥: 가스 점화기; 금속 라이터; 안전 성냥
pt-PT: Equipamento > Ferramentas > Isqueiros e fósforos: Isqueiros a gás; Isqueiros metálicos; Fósforos de segurança
da: Isenkram > Redskaber > Lightere og tændstikker: Gaslightere; Metallightere; Sikkerhedstændstikker
tr: Hırdavat > Aletler > Çakmaklar ve Kibritler: Gaz Çakmakları; Metal Çakmaklar; Emniyetli Kibritler
th: ฮาร์ดแวร์ > เครื่องมือ > ไฟแช็กและไม้ขีดไฟ: ไฟแช็คแก๊ส; ไฟแช็คโลหะ; ไม้ขีดไฟแบบปลอดภัย
sv: Metallprodukter > Verktyg > Tändare och tändstickor: Gaständare; Metalltändare; Säkerhetständstickor
zh-TW: 硬體 > 工具 > 打火機和火柴: 瓦斯打火機; 金屬打火機; 安全火柴
sk-SK: Náradie > Nástroje > Zapaľovače a zápalky: Plynové zapaľovače; Kovové zapaľovače; Bezpečnostné zápalky
ro-RO: Feronerie > Unelte > Brichete și chibrituri: Brichete cu gaz; Brichete metalice; Chibrituri de siguranță